【裁判字號】    97,易,287
【裁判日期】    971127
【裁判案由】    竊盜
【裁判全文】
臺灣臺東地方法院刑事判決               97年度易字第287號
公  訴  人  臺灣臺東地方法院檢察署檢察官
被      告  丙○○
上列被告因竊盜案件，經檢察官提起公訴（97年度偵字第1891號
），本院依簡式審判程序審理，判決如下：
    主  文
丙○○犯攜帶兇器竊盜罪，累犯，處有期徒刑肆月，如易科罰金
，以新臺幣壹仟元折算壹日。扣案之尖嘴鉗壹把沒收之。
    犯罪事實
一、丙○○前因公共危險案件，經本院於民國93年11月22日以93
    年度東交簡字第176號判處有期徒刑3月確定，於94年4月2日
    縮刑期滿執行完畢，詎仍不知悔改，竟因飢餓難耐而意圖為
    自己不法之所有，於97年9月22日上午10時許，在乙○○位
    於臺東縣臺東市○○路○段690巷211之1號前菜園內，持其所
    有客觀上足以對人之生命、身體、安全造成危險可供兇器使
    用之尖嘴鉗1把，竊取乙○○所有價值約新臺幣（下同）500
    元之銅製自動噴水器4個（立型及圓型各2個），得手後欲持
    向資源回收業者變賣求售，為警當場查獲，並扣得丙○○所
    有供竊取前述自動噴水器使用之尖嘴鉗1把，始悉上情。
二、案經臺東縣警察局臺東分局報告臺灣臺東地方法院檢察署檢
    察官偵查起訴。
    理  由
一、本件檢察官認被告丙○○係犯刑法第321條第1項第3款之加
    重竊盜罪嫌而提起公訴，屬刑事訴訟法第376條第2款之罪，
    依同法第284條之1規定，第一審得由法官一人獨任審判，合
    先敘明。
二、訊據被告丙○○對於上開犯罪事實，迭於警詢、偵查、本院
    準備程序及審理時坦承不諱（參見警卷第2頁、偵卷第5及6
    頁、本院卷第16及19頁），核與證人即被害人乙○○於警詢
    中證述之情節大致相符（參見警卷第4及5頁），並有臺東縣
    警察局臺東分局搜索扣押筆錄1份、扣押物品目錄表、刑案
    現場測繪圖、贓物認領保管單各1紙、刑案現場照片4張（參
    見警卷第14至29頁）及扣案之尖嘴鉗1把可資為憑，足認被
    告上開任意性自白確與事實相符，應可採信。綜上，本件事
    證已臻明確，被告前揭犯行洵堪認定，應予依法論科。
三、按刑法第321條第1項第3款所謂之兇器，其種類並無限制，
    凡客觀上足對人之生命、身體、安全構成威脅，具有危險性
    之兇器均屬之，且祇須行竊時攜帶此種具有危險性之兇器為
    已足，並不以攜帶之初有行兇之意圖為必要，最高法院著有
    79年台上字第5253號判例可參。查被告丙○○攜至盜所持以
    行竊所用之尖嘴鉗1把，係屬金屬製材質，且足堪撬開前述
    自動噴水器，顯見質地堅硬，如持以拒捕，足以為殺傷人之
    生命、身體之器械，屬具有危險性之兇器，應可認定。是核
    被告所為，係犯刑法第321條第1項第3款之攜帶兇器竊盜罪
    。被告有如犯罪事實欄所載論罪科刑及執行情形，有臺灣高
    等法院被告前案紀錄表1份在卷可按，其於有期徒刑執行完
    畢後，5年以內故意再犯本件有期徒刑以上之罪，應依刑法
    第47條第1項規定論以累犯，並加重其刑。再按刑法第59條
    規定，犯罪之情狀顯可憫恕，認科以最低度刑仍嫌過重者，
    得酌量減輕其刑，同法第57條規定，科刑時應以行為人之責
    任為基礎，並審酌一切情狀，尤應注意下列事項（共10款）
    ，為科刑重輕之標準，兩條適用上固有區別，惟所謂「犯罪
    之情狀」與「一切情形」云云，並非有截然不同之領域，於
    裁判上酌減其刑時，應就犯罪一切情狀（包括第57條所列舉
    之10款事項），予以全盤考量，審酌其犯罪有情輕法重之事
    由（即判例所稱有特殊之原因與環境等等，在客觀上足以引
    起一般同情，以及宣告法定低度刑，是否猶嫌過重），以為
    判斷。故適用第59條酌量減輕其刑時，並不排除第57條所列
    舉10款事由之審酌，惟其程度應達於有情輕法重之情事，始
    可予以酌減（最高法院70年度第6次刑事庭會議決議參照）
    。茲查，被告所竊取之前述自動噴水器，其客觀交易價值僅
    500元，此業據被害人乙○○供述明確（參見警卷第5頁），
    足徵被告之行為對於被害人財產法益所生侵害甚微，而被告
    因多日未曾進食，飢餓難耐，始臨時起意竊取上開自動噴水
    器，欲持往資源回收場變賣，誠可謂「飢寒起盜心」，然其
    行為所顯現之惡性實屬輕微，被告之行為固無足取，但終究
    並未對他人財產法益或社會治安造成重大之危害。本院權衡
    被告之犯罪情節及其所犯罪名之法定刑責，堪認情輕法重，
    在客觀上足以引起一般之同情，雖宣告法定最低本刑，猶嫌
    過重，爰依刑法第59條之規定，酌量減輕其刑，並依法先加
    重後減輕之。爰審酌被告係囿於經濟上之窘境，一時失慮，
    致罹刑章，其犯罪之手段堪稱平和，所生危害非鉅，且上開
    自動噴水器，皆已由被害人乙○○領回，其行為並未造成被
    害人財產法益過度之侵害，兼衡被告於犯罪後已坦認犯行，
    態度良好，其僅具有高職肄業之學歷，智識程度不高，思慮
    欠週，及其係因飢餓難耐始竊取他人財物之動機，並參酌檢
    察官雖請求量處被告有期徒刑6至7月，然本院綜合考量上述
    各情，認檢察官之求刑仍嫌過重等一切情狀，量處如主文所
    示之刑，併諭知易科罰金之折算標準。扣案之尖嘴鉗1把，
    係被告所有供犯本罪所用之物，業據被告供承在卷（見本院
    卷第20頁），應依刑法第38條第1項第2款之規定，宣告沒收
    之。
據上論斷，應依刑事訴訟法第284條之1、第273條之1第1項、第
299條第1項前段，刑法第321條第1項第3款、第47條第1項、第59
條、第41條第1項前段第38條第1項第2款，判決如主文。
本案經檢察官甲○○到庭執行職務
中    華    民    國    97    年    11    月    27    日
                  刑事第一庭    法  官  康文毅
以上正本證明與原本無異。
如不服本判決應於收受本判決後10日內向本院提出上訴書狀；上
訴書狀應敘述具體理由。未敘述上訴理由者，應於上訴期間屆滿
後20日內向本院補提理由書狀（均須按他造當事人之人數附繕本
）。「切勿逕送上級法院」。
告訴人或被害人對於本判決如有不服，請書具不服之理由狀，請
求檢察官上訴者，其上訴期間之計算係以檢察官收受判決正本之
日期為準。
中    華    民    國    97    年    11    月    27    日
                                書記官  林傳坤
附錄所犯法條：
中華民國刑法第321條（加重竊盜罪）
犯竊盜罪而有左列情形之一者，處六月以上、五年以下有期徒刑
：
一、於夜間侵入住宅或有人居住之建築物、船艦或隱匿其內而犯
    之者。
二、毀越門扇、牆垣或其他安全設備而犯之者。
三、攜帶兇器而犯之者。
四、結夥三人以上而犯之者。
五、乘火災、水災或其他災害之際而犯之者。
六、在車站或埠頭而犯之者。
前項之未遂犯罰之。


司法院資訊處製作；財團法人民間司法改革基金會備份。
